【裁判字號】    89,易,596
【裁判日期】    891021
【裁判案由】    詐欺
【裁判全文】
臺灣新竹地方法院刑事判決                          八十九年度易字第五九六號
    公  訴  人臺灣新竹地方法院檢察署檢察官
    被      告  甲○○
右列被告因詐欺案件，經檢察官提起公訴（八十九年度偵字第一一九七號），本院判
決如左：
    主  文
甲○○意圖為自己之不法所有，以詐術得財產上不法之利益，處罰金貳仟元，如易服
勞役，以參佰元折算壹日。
    事  實
一、甲○○明知其並無資力給付車資，竟意圖為自己之不法所有，於民國（下同）八
    十九年二月十八日晚間八時許，在台北縣新店市○○路附近，招停乙○○所駕駛
    之車號Ｔ六－九七八號營業用小客車（以下簡稱計程車），言明欲搭乘至新竹縣
    竹東鎮，車資為一千八百元，使乙○○陷於錯誤，誤認為甲○○有資力得以復長
    途計程車之車資，而載甲○○至新竹縣橫山鄉橫山村三鄰一二一號，使甲○○獲
    得免費搭乘計程車之不法利益。至上開地點後甲○○因無力付車資，並以原欲找
    其弟代付車資，但其弟不在家云云塘塞乙○○，乙○○始知受騙，並將甲○○載
    往新竹縣警察局橫山分局橫山派出所報案。
二、案經告訴人乙○○訴由新竹縣警察局橫山分局報請臺灣新竹地方法院檢察署檢察
    官偵查起訴。
    理  由
一、右開犯罪事實，被告甲○○於警訊及偵查中固坦承搭乘告訴人乙○○之計程車由
    台北縣至新竹縣，且當時並無資力給付車資，核與告訴人乙○○所指訴之情節相
    符。惟被告矢口否認有何不法所有之意圖，辯稱，其欲抵達新竹縣橫山鄉橫山村
    三鄰一二一號要找其弟弟付車資云云。然查，被告茍有真意欲請其弟代付車資，
    應會事先通知其弟，徵得其弟同意後，再行搭乘計程車，斷無可能其乘車至新竹
    縣後再稱其弟不在家，無法代其給付車資之理。被告自己並無資力，且對於是否
    能給付車資並不在意，隨意搭乘長途計程車，故難謂其無為自己之不法所有之意
    圖。被告辦稱欲請其家人代付車資云云，顯為卸責之詞，不足採信。本件事證明
    確，被告犯行堪以認定，應依法論科。
二、核被告所為係犯刑法第三百三十九條第二項之詐欺得利罪。爰審酌被告並無前科
    ，其詐欺所得之利益為免費搭乘長途之計程車、告訴人因此長途駕車至新竹縣，
    不但未有獲利，反而損失營業之時間及油資，及被告至今尚未將車資返還告訴人
    ，且經傳喚無故不到庭等一切情狀，量處如主文所示之刑，並諭知易服勞役之標
    準，以示懲儆。
三、被告甲○○經合法傳喚，無正當理由不到庭，本院認本件係應科罰金案件，爰不
    待其陳述逕行判決。據上論斷，應依刑事訴訟法第二百九十九條第一項前段，刑
    法第三百三十九條第二項、第四十二條第二項、罰金罰鍰提高標準條例第一條前
    段、第二條，判決如主文。
本案經檢察官林李嘉到庭執行職務。
中      華      民      國    八十九    年      十      月    二十一    日
                                台灣新竹地方法院刑事第二庭
                                    法  官  黃  小  珮
右正本證明與原本無異。
如不服本判決，應於判決送達後十日內向本院提出上訴狀( 應附繕本 )，上訴於
臺灣高等法院。
                                    書記官  鄭  明  枝
中      華      民      國    八十九    年      十      月    二十一    日
附錄法條：刑法第三百三十九條第二項
意圖為自己或第三人不法之所有，以詐術使人將本人或第三人之物交付者，處五年以
下有期徒刑、拘役或科或併科一千元以下罰金。
以前項方法得財產上不法之利益或使第三人得之者，亦同。
前二項之未遂犯罰之。


司法院資訊處製作；財團法人民間司法改革基金會備份。
